---
title: "Formation analyse"
author: "Ines Amzert"
date: "2024-01-01"
output: pdf_document
---
*Assemblage des différents documents en fonction de l'axe formation*

```{r}
library(dplyr)
library(purrr)

chemins <- c(
  "../Nettoyage_2018/enquete_2018DS-2_nettoyer.csv",
  "../Nettoyage_2019/2019.csv",
  "../Nettoyage_2020/enquete_2020DS_nettoyer.csv",
  "../Nettoyage_2021/enquete_2021DS-2_nettoyer.csv",
  "../Nettoyage_2022/enquete_2022DS-2_nettoyer.csv",
  "../Nettoyage2023/enquete_2023DS-2_NR2.csv"
)

dataframes <- map(chemins, ~ read.csv(.x, sep = ",") %>%
                              mutate(identifiant = as.character(identifiant)) %>%
                              select(identifiant, type_formation, filiere, date_diplome, emploi_formation, satisfaction_formation, alternance, recommandation_polytech, ig_avantage_double_competence, remuneration_annuelle_brute, prime, remuneration_prime))

merged_data <- bind_rows(dataframes, .id = "SourceFile")

write.csv(merged_data, "axeformation.csv", row.names = FALSE)

axeformation <- read.csv("axeformation.csv", header = TRUE, stringsAsFactors = FALSE)

```

**Evaluation des effets des modalités des variables qualitatives sur "remuneration_prime"** 

Test d'égalité des moyennes (ANOVA)

> ANOVA pour la variable : type_formation

```{r}
anova_type_formation <- aov(remuneration_prime ~ type_formation, data = axeformation)
summary(anova_type_formation)
```
La valeur de p (p-value) est très petite (3.44e-10), ce qui indique qu'**il existe des différences significatives entre les groupes**. Cela suggère que les différents types de formation (modalités de "type_formation") ont un effet significatif sur la "remuneration_prime".

> ANOVA pour la variable : filiere

```{r}
anova_filiere <- aov(remuneration_prime ~ filiere, data = axeformation)
summary(anova_filiere)
```
Le test montre une **différence statistiquement significative entre les groupes** (p-value < 2e-16), indiquant que les différentes filières ont un effet significatif sur la "remuneration_prime".

> ANOVA pour la variable : date_diplome

```{r}
anova_date_diplome <- aov(remuneration_prime ~ date_diplome, data = axeformation)
summary(anova_date_diplome)
```
Le test ANOVA indique une **différence significative entre les groupes** (p-value = 0.00183) entre les dates de diplomation en termes de "remuneration_prime".

> ANOVA pour la variable : emploi_formation

```{r}
anova_emploi_formation <- aov(remuneration_prime ~ emploi_formation, data = axeformation)
summary(anova_emploi_formation)
```
L'ANOVA montre une tendance à la **différence négligeable** (p-value = 0.0631) entre les différentes catégories d'emploi pendant la formation par rapport à "remuneration_prime".

>ANOVA pour la variable : satisfaction_formation

```{r}
anova_satisfaction_formation <- aov(remuneration_prime ~ satisfaction_formation, data = axeformation)
summary(anova_satisfaction_formation)
```
Le test ne montre **pas de différence significative** entre les niveaux de satisfaction de formation en termes de "remuneration_prime" (p-value = 0.333).

> ANOVA pour la variable : alternance

```{r}
anova_alternance <- aov(remuneration_prime ~ alternance, data = axeformation)
summary(anova_alternance)
```
L'ANOVA ne montre **pas de différence significative** entre les personnes ayant suivies une formation en alternance ou non en termes de "remuneration_prime" (p-value = 0.788).

> ANOVA pour la variable : recommandation_polytech

```{r}
anova_recommandation <- aov(remuneration_prime ~ recommandation_polytech, data = axeformation)
summary(anova_recommandation)
```
Le test ne montre **pas de différence significative** entre le fait de recommander l'école polytechnique en termes de "remuneration_prime" (p-value = 0.572).

> ANOVA pour la variable : ig_avantage_double_competence

```{r}
anova_double_competence <- aov(remuneration_prime ~ ig_avantage_double_competence, data = axeformation)
summary(anova_double_competence)
```
Le test indique des **différences significatives** entre les niveaux d'avantage de double compétence en termes de "remuneration_prime" (p-value < 2e-16).

