---
title: "Etude Entreprise"
author: "Amel"
date: "2024-01-03"
output: html_document
---

# Merge l'ensemble des données : 

1- Il faut transformer les colonnes pour quelles aient toutes le même type de données : 

```{r}
library(purrr)
library(dplyr)

chemins <- c("Nettoyage_2018/enquete_2018DS-2_nettoyer.csv", 
             "Nettoyage_2019/2019.csv", 
             "Nettoyage_2020/enquete_2020DS_nettoyer.csv", 
             "Nettoyage_2021/enquete_2021DS-2_nettoyer.csv", 
             "Nettoyage_2022/enquete_2022DS-2_nettoyer.csv", 
             "Nettoyage2023/enquete_2023DS-2_NR2.csv")

# Lire les fichiers
dataframes <- map(chemins, ~ read.csv(.x, sep = ","))

# Convertir la colonne 'identifiant' en double si elle est de type caractère
dataframes <- map(dataframes, ~ {
    if ('identifiant' %in% names(.x) && is.character(.x$identifiant)) {
        .x <- mutate(.x, identifiant = as.double(identifiant))
    }
    if ('duree_CDD' %in% names(.x) && is.double(.x$duree_CDD)) {
        .x <- mutate(.x, duree_CDD = as.character(duree_CDD))
    }
    if ('emploi_lie_energie_renouvelable' %in% names(.x) && is.double(.x$emploi_lie_energie_renouvelable)) {
        .x <- mutate(.x, emploi_lie_energie_renouvelable = as.character(emploi_lie_energie_renouvelable))
    }
    if ('jours_télétravail' %in% names(.x) && is.double(.x$jours_télétravail)) {
        .x <- mutate(.x, jours_télétravail = as.character(jours_télétravail))
    }
    return(.x)
})

merged_data <- bind_rows(dataframes, .id = "SourceFile")

```

2) ensuite je stock ça dans un fichier csv : 

```{r}
  write.csv(merged_data, file = "./merged_database.csv", row.names = FALSE)
```


# Sélection des éléments dont j'ai besoin pour mon étude 
Je fais l'étude du salaire en fonction des différents factueurs de l'entreprise, ainsi pour ça j'ai sélectionné les colonnes qui me paraissaient pertinante pour cette étude : 

```{r}
library(dplyr)

# Lire le fichier CSV
data <- read.csv("merged_database.csv", header = TRUE)

# Sélectionner les colonnes spécifiques
attribut_entreprise <- data %>%
  select(identifiant, nature_contrat, localisation_emploi, region_emploi, entreprise_groupe, groupe,
         intitule_emploi, remuneration_annuelle_brute, prime, remuneration_prime,
         taille_entreprise_premier_emploi, secteur_premiere_entreprise, status_cadre_premier_emploi,
         nom_entreprise_premier_emploi, taille_entreprise)

# Afficher les premières lignes pour vérifier les données sélectionnées
head(attribut_entreprise)


write.csv(attribut_entreprise, file = "./etude_entreprise.csv", row.names = FALSE)

```

# Les études sur mes données :

## 1) Anova univarible sur l'attribut nature de contrat en fonction de la variable remuneration: 
```{r}
nature_contrat_anova <- aov(remuneration_prime ~ nature_contrat, data = attribut_entreprise)
summary(nature_contrat_anova)

```
1.1 représentation graphique : 
```{r}
# Compter la fréquence des types de contrats
freq_contrats <- table(nature_contrat_anova$nature_contrat)

# Trier les fréquences par ordre décroissant
sorted_freq <- sort(freq_contrats, decreasing = TRUE)

# Afficher les types de contrats les plus fréquents
head(sorted_freq, 10)

library(ggplot2)
  ggplot(nature_contrat_anova, aes(x = factor(nature_contrat), y = remuneration_prime)) +
  geom_boxplot() +
  labs(x = "Nature du contrat", y = "Rémunération Prime") +
  ggtitle("Variation de la rémunération Prime par nature de contrat")
  

```

### Résultat : 

Ce résultat provient d'une analyse de variance (ANOVA) qui a été effectuée sur la variable remuneration_prime en fonction de la variable nature_contrat. Voici ce que signifient les différentes parties de la sortie :

Df: Degré de liberté, indique le nombre de catégories moins un.
Sum Sq: Somme des carrés, représente la variation totale expliquée par le modèle.
Mean Sq: Moyenne des carrés, correspond à la variation moyenne entre les groupes.
F value: Valeur de test de Fisher, permet de tester si la moyenne des groupes est significativement différente.
Pr(>F): Valeur p associée à la statistique F, indique la probabilité que les résultats observés soient dus au hasard.

Dans votre cas, la variable nature_contrat semble avoir une influence significative sur la variable remuneration_prime, car la valeur p (<2e-16) est très petite, ce qui suggère que les moyennes des groupes sont différentes.

## 2) Anova univarible sur l'attribut localisation de l'emploi en fonction de la remuneration: 

> la localisation c'est pour savoir si l'entreprise est en France ou à l'étranger

```{r}
anova_localisation_emploi <- aov(remuneration_prime ~ localisation_emploi, data = attribut_entreprise)
summary(anova_localisation_emploi)
```

```{r}
library(ggplot2)

ggplot(anova_localisation_emploi, aes(x = localisation_emploi, y = remuneration_prime)) +
  geom_boxplot() +
  labs(x = "Localisation emploi", y = "Rémunération Prime") +
  ggtitle("Variation de la rémunération Prime par la localisation de l'emploi")
```


### Résultats : 
Pr(>F) : C'est la valeur p associée à la valeur F calculée. Elle indique la probabilité d'obtenir un résultat aussi extrême que celui observé, si l'hypothèse nulle (absence de différence significative entre les groupes) était vraie. Une valeur p inférieure à 0.05 (dans ce cas, <2e-16) est généralement considérée comme statistiquement significative. Ici, la valeur p est très proche de zéro, indiquant une très forte signification statistique.



## 3) Anova univarible sur la variable région de l'emploi en fonction de la remuneration :

```{r}
  anova_region_emploi <- aov(remuneration_prime ~ region_emploi, data = attribut_entreprise)
  summary(anova_region_emploi)

```

```{r}
ggplot(anova_region_emploi, aes(x = factor(region_emploi), y = remuneration_prime)) +
  geom_boxplot() +
  labs(x = "Région emploi", y = "Rémunération Prime") +
  ggtitle("Variation de la rémunération Prime par la région de l'emploi") +
  theme(axis.text.x = element_text(angle = 90, vjust = 0.5, hjust=1))

```

### Résultat : 

Pr(>F) : Valeur p. C'est la probabilité de voir des résultats aussi extrêmes que ceux observés dans les données si l'hypothèse nulle est vraie. Ici, une valeur de <2e-16 (pratiquement 0) indique que la variable region_emploi a une influence significative sur la variable remuneration_prime. En d'autres termes, il y a de fortes chances que la rémunération soit significativement différente entre différentes régions.


## 4) Anova univarible sur la variable de si l'entreprise appartient à un groupe en fonction de la remuneration : 

```{r}
  anova_entreprise_groupe <- aov(remuneration_prime ~ entreprise_groupe, data = attribut_entreprise)
  summary(anova_entreprise_groupe)

```
```{r}

ggplot(anova_entreprise_groupe, aes(x = entreprise_groupe, y = remuneration_prime)) +
  geom_boxplot() +
  labs(x = "Appartenance de l'entreprise à un groupe", y = "Rémunération Prime") +
  ggtitle("Variation de la rémunération Prime par l'appartenance ou non à un groupe")
```

### Résultat
Nous avons une influence significative de l'appartenance de l'entreprise à un groupe, on peut voir que ceux appartenant à un groupe sont légèrement mieux payer que les autres 


## 5) Anova univarible sur la variable de la taille de l'entreprise en fonction de la remuneration : 

```{r}
  anova_taille_entreprise<- aov(remuneration_prime ~ taille_entreprise, data = attribut_entreprise)
  summary(anova_taille_entreprise)

```

```{r}
ggplot(anova_taille_entreprise, aes(x = factor(taille_entreprise), y = remuneration_prime)) +
  geom_boxplot() +
  labs(x = "Taille de l'entreprise", y = "Rémunération Prime") +
  ggtitle("Variation de la rémunération Prime par la taille de l'entreprise") +
  theme(axis.text.x = element_text(angle = 90, vjust = 0.5, hjust=1))
```
### Résultat 
D'après notre anova, nous pouvons noter une influece significative de la taille de l'entreprise sur la rémunération de ses employés, en effet les grandes entreprises ont tendance à mieux rémunérer leurs salariés



## 5) Anova 2 variables sur la variable de la taille de l'entreprise et la région de l'entreprise en fonction de la remuneration : 

```{r}
# ANOVA pour évaluer l'impact de la région de l'emploi et de la taille de l'entreprise sur la rémunération prime
anova_region_taille <- aov(remuneration_prime ~ region_emploi * taille_entreprise, data = attribut_entreprise)

# Affichage des résultats
summary(anova_region_taille)

```

### Résultat :

l'interaction entre region_emploi et taille_entreprise met en évidence une interaction significative entre la région de l'emploi et la taille de l'entreprise sur la rémunération prime. Cela signifie que l'influence de la taille de l'entreprise sur la rémunération peut varier en fonction de la région de l'emploi, et vice versa.

